【裁判字號】    95,交聲,8
【裁判日期】    950320
【裁判案由】    違反道路交通管理處罰條例聲明異議
【裁判全文】
臺灣基隆地方法院交通事件裁定           95年度交聲字第8號
移送機關    交通部公路總局臺北區監理所基隆監理站
異  議  人  甲○○
即受處分人
上列受處分人因違反道路交通管理處罰條例案件，對於交通部公
路總局臺北區監理所基隆監理站94年12月28日所為之處分（原處
分：基監字第裁42─ＲＡ0000000 號），聲明異議，本院裁定如
下：
    主  文
異議駁回。
    理  由
一、原處分意旨略以：受處分人即異議人甲○○於民國（下同）
    94年11月13日10時23分許，在基隆市○○路文化中心側門，
    不依停車時間規定，將車牌號碼ＲＡ5─713號機車停放在側
    門之機車停車格內，原處分機關因而依道路交通管理處罰條
    例第56條第1項第9款之規定，裁罰新台幣（下同）600元。
二、按汽車駕駛人停車時間不依規定者，處新台幣600元以上120
    0元以下罰鍰，道路交通管理處罰條例第56條第1 項第9款定
    有明文。另按「交通法庭認為聲明異議無理由者，應以裁定
    駁回」，道路交通案件處理辦法第19條定有明文。
三、聲明異議意旨略以：受處分人即異議人甲○○於舉發時間，
    確實有將車牌號碼ＲＡ5─713號機車停放在基隆市○○路文
    化中心側門，但異議人機車停放處是機車停車格，並無不法
    ，雖當日係金馬獎頒獎典禮，文化中心周邊有禁止停車之公
    告，但該公告張貼處並不明顯，異議人不知停車處在當時，
    是禁止停車之情形，為此請求撤銷原處分等語。
四、經查：
    異議人所有之車牌號碼ＲＡ5─713號機車，於94年11月13日
    10時23分許，確實停放在基隆市○○路文化中心側門機車停
    車格內之事實，為異議人在聲明異議狀中自承不諱，並有舉
    發照片1張附卷可稽，又查，基隆市政府為辦理舉行「第42
    屆金馬獎頒獎典禮活動」維護場地之交通秩序，已於94年11
    月4日依據道路交通管理處罰條例第5條規定辦理公告，禁止
    停放汽、機車之路段及時段（基隆市政府94年11月4 日基府
    交規壹字第0940126251Ｂ號函示，公告事項：94年11月10日
    24時起至11月13日24時止禁止停放汽、機車之路段與時段：
    （一）中正路（信一路至信二路間）段文化中心側及市政府
    後門側（94年11月13日9 時起至11月13日24時止）；（二）
    義一路（信一路至信二路間）段文化中心側及市政府正門側
    （94年11月10日24時起至11月13日24時止）除函發各政府機
    關及禁止區段周邊明顯處張貼公告外，並於市政府網站刊登
    公告，敬告駕駛人禁止停放車輛，違者拖吊處罰等情，有基
    隆市警察局94年12月19日基警交字第0940062997號函、基隆
    市政府94年11月 4日基府交規壹字第0940126251Ｂ號在卷可
    參，準此，異議人於94年11月13日10時23分，將機車停放在
    中正路（信一路至信二路間）段文化中心側門，係該公告禁
    止停車之路段及時間甚明。雖異議人抗辯：公告張貼處所不
    明顯，且標示不明確云云，然查，異議人機車停放處係在中
    正路文化中心側門，該側門入口處兩側牆壁均有張貼公告，
    距停放位置約2公尺，有基隆市警察局95年2月20日基警交字
    第0950003981號函及所附現場位置圖、照片 5張在卷足憑，
    足證公告張貼位置均在明顯處，且距異議人停車處所甚近，
    所辯公告張貼位置不明顯，不易察看到云云，是卸責之詞，
    不足採信。本件受處分人不依規定停車之違規行為洵堪認定
    。從而原處分機關依道路交通管理處罰條例第56條第1項第9
    款規定，裁處受處分人600元罰鍰之處分，核無違誤。
    本件聲明異為無理由，應予駁回。
據上論斷，應依道路交通案件處理辦法第19條，裁定如主文。
中    華    民    國    95    年    3     月    20    日
                  交通法庭法    官  齊潔
以上正本證明與原本無異。
對於本件裁定如有不服，應於送達後5日內， 向本院提出抗告書
狀，敘述抗告之理由，抗告於臺灣高等法院。
中    華    民    國    95    年    3     月    20    日
                          書 記 官  潘端典


司法院資訊處製作；財團法人民間司法改革基金會備份。
